最高法院民事裁定　　　　　　　　　　　　　　　八十八年度台上字第二四○三號
　　上　訴　人　乙○○
　　訴訟代理人　嚴庚辰律師
　　　　　　　　李慧千律師
　　　　　　　　王進輝律師
　　被 上 訴人　甲○○
右當事人間請求拆屋還地事件，上訴人對於中華民國八十七年十一月三十日台灣高等
法院臺南分院第二審判決（八十七年度上字第二五八號），提起上訴，本院裁定如左
：
    主  文
上訴駁回。
第三審訴訟費用由上訴人負擔。
    理  由
按對於第二審判決上訴，非以其違背法令為理由，不得為之。民事訴訟法第四百六十
七條定有明文。依同法第四百六十八條規定，判決不適用法規或適用不當者，為違背
法令。而判決有同法第四百六十九條所列各款情形之一者，為當然違背法令。是當事
人提起上訴，如依民事訴訟法第四百六十八條規定，以第二審判決有不適用法規或適
用法規不當為理由時，其上訴狀或理由書應有具體之指摘，並揭示該法規之條項或其
內容。若係成文法以外之法則，應揭示該法則之旨趣。倘為司法院解釋、或本院之判
例，則應揭示該判解之字號或其內容。如以民事訴訟法第四百六十九條所列各款情形
為理由時，其上訴狀或理由書，應揭示合於該條款之事實。上訴狀或理由書如非依此
項方法表明，或其所表明者，顯與上開法條規定之情形不相合時，即難認為已對第二
審判決之違背法令有具體之指摘，其上訴自難認為合法。本件上訴人對第二審判決提
起上訴，核其上訴理由狀略稱：被上訴人於原審所辯，伊向其收取八十五年、八十六
年之租金，原審未命其舉證，而採為論斷之基礎；又伊並未同意被上訴人之轉租云云
，無非就原審依取捨證據認定事實之職權行使所論斷：被上訴人於將系爭土地其中一
部分欲轉租於他人之前，曾立廣告招牌一面，表示土地出租之意，訴外人廖仲富承
租後，隔三、四天即在分租之系爭土地上蓋小木屋，在蓋小木屋時，上訴人曾前往查
看，並問廖仲富係向何人承租？廖仲富回答以係向被上訴人承租而來，上訴人並無表
示任何意見，在廖仲富小木屋蓋好後，即時常至該廖仲富之小木屋，找廖仲富泡茶聊
天，後來變成好朋友，業據廖仲富結證屬實，而上訴人對此亦不爭執。是被上訴人將
系爭土地轉租與廖仲富，上訴人應已知情，竟仍任令廖仲富蓋建小木屋，未當場加以
阻止，長達二年之久，亦未對被上訴人為反對轉租之意思表示。再參酌上訴人於八十
四年二、三月間既已知有分租之事實，仍向被上訴人收取八十五年、八十六年之租金
（上訴人對於被上訴人之上述抗辯並未否認，亦未提及被上訴人尚欠上開二年之租金
，依法自無庸命被上訴人舉證）。由是以觀，被上訴人將系爭土地轉租與廖仲富，縱
未得上訴人事後明示承諾，亦應認為有事後默示承諾之意，而非上訴人僅單純沉默而
已。更何況被上訴人與廖仲富間之分租租約，已於八十六年七月二十三日終止，為上
訴人所不爭執，故上訴人於八十六年八月二十九日以存證信函終止本件租約時，被上
訴人轉租之事實已不存在，上訴人以此為由，終止兩造間之租賃契約，尤無理由等情
，指摘為不當。而非具體表明合於不適用法規、適用法規不當、或民事訴訟法第四百
六十九條所列各款之情形，難認對該判決之如何違背法令已有具體之指摘。依首揭說
明，應認其上訴為不合法。
據上論結，本件上訴為不合法。依民事訴訟法第四百八十一條、第四百四十四條第一
項、第九十五條、第七十八條，裁定如主文。
中      華      民      國    八十八    年      十      月     十五     日
                              最高法院民事第三庭
                                  審判長法官  范  秉  閣
                                        法官  朱  建  男
                                        法官  曾  煌  圳
                                        法官  許  澍  林
                                        法官  鄭  玉  山
      右正本證明與原本無異
                                              書  記  官
中      華      民      國    八十八    年     十一     月      一      日
